臺灣臺南地方法院民事裁定
110年度勞執字第5號
聲  請  人  潘桂英即杉綵保溫工程行



相  對  人  江堉睿  

上列當事人間因勞資爭議調解事件，聲請人聲請裁定准予強制執
行，本院裁定如下：
    主    文
聲請人與相對人於民國109年4月7日在科技部南部科學園區管理
局成立之勞資爭議調解紀錄中關於「勞方（即相對人）願意償還
資方（即聲請人）70,000元之借款，並自109年6月10日起，按月
於每月10日償還資方5,000元，匯入資方指定之帳戶（屏東潮洲
郵局，帳號為0000000-0000000，戶名曾巧如），至全數清償為
止。如償還過程中有一期未償還，其後未到期者，全部視為到期
」之內容，准予強制執行。
聲請程序費用由相對人負擔。
    理    由
一、聲請意旨略以：聲請人與相對人於民國109年4月7日經科技
    部南部科學園區管理局勞資爭議調解委員會進行調解，雙方
    成立調解，其中調解結果第（三）項約定「勞方（即相對人
    ）願意償還資方（即聲請人）70,000元之借款，並自109年6
    月10日起，按月於每月10日償還資方5,000元，匯入資方指
    定之帳戶（屏東潮洲郵局，帳號為0000000-0000000，戶名
    曾巧如），至全數清償為止。如償還過程中有一期未償還，
    其後未到期者，全部視為到期。」等語，惟相對人僅償還3
    個月，即未依約履行，爰請求准予強制執行等語。
二、勞資爭議經調解成立或仲裁者，依其內容當事人一方負私法
    上給付之義務，而不履行其義務時，他方當事人得向該管法
    院聲請裁定強制執行並暫免繳裁判費；有下列各款情形之一
    者，法院應駁回其強制執行裁定之聲請：一、調解內容或仲
    裁判斷，係使勞資爭議當事人為法律上所禁止之行為。二、
    調解內容或仲裁判斷，與爭議標的顯屬無關或性質不適於強
    制執行。三、依其他法律不得為強制執行。勞資爭議處理法
    第59條第1項、第60條定有明文。
三、聲請人主張兩造成立如其聲請意旨所述之勞資爭議調解內容
    之事實，業據提出科技部南部科學園區管理局勞資爭議調解
    紀錄、存摺帳戶內頁影本為證，堪信為真實。依調解結果所
    載，足認兩造就相對人應償還聲請人70,000元借款之內容已
    成立調解。經核該調解成立之內容，並無勞資爭議處理法第
    60條各款所示情形，相對人迄今僅依調解成立內容給付3期
    後即未再依約履行。從而，聲請人依勞資爭議處理法第59條
    第1項規定，請求就兩造於109年4月7日經科技部南部科學園
    區管理局勞資爭議調解委員會所成立如主文所示之調解內容
    ，准予強制執行，為有理由，應予准許。
四、至相對人已給付聲請人其中3期合計15,000元，該債權額於
    執行時即應予以扣除，附此敘明。
五、依勞資爭議處理法第59條第1 項，非訟事件法第21條第2 項
    ，民事訴訟法第78條，裁定如主文。
中　　華　　民　　國　　110 　年　　3 　　月　　11　　日
                  民事勞動法庭     法　官　羅郁棣
以上正本證明與原本無異。
如不服本裁定應於送達後10日內向本院提出抗告狀，並應繳納抗
告費新台幣1,000元整。
中　　華　　民　　國　　110 　年　　3 　　月　　15　　日
　　　　　　　　　                 書記官  周玉茹